【裁判字號】    98,裁,1879
【裁判日期】    980730
【裁判案由】    虛報進口貨物
【裁判全文】
最  高  行  政  法  院  裁  定
                                      98年度裁字第1879號
上  訴  人  洋基通運股份有限公司
代  表  人  甲○○
被 上訴 人  財政部臺北關稅局
代  表  人  乙○
上列當事人間虛報進口貨物事件，上訴人對於中華民國98年4月
29日臺北高等行政法院97年度簡字第793號判決，提起上訴，本
院裁定如下：
    主  文
上訴駁回。
上訴審訴訟費用由上訴人負擔。
    理  由
一、按對於適用簡易程序之裁判提起上訴或抗告須經本院之許可
    ，其許可以訴訟事件所涉及之法律見解具有原則性者為限，
    行政訴訟法第235條定有明文。是當事人對於高等行政法院
    之簡易判決提起上訴時，其上訴狀或理由書對於該事件所涉
    及之法律見解具有原則性自應為相當之敘明，若未為敘明，
    或所敘明者與原則性無關，則本院自應不許可其上訴。
二、緣上訴人為快遞業者兼營報關業，於民國93年12月10日以「
    廖碧明」名義向被上訴人報運自馬來西亞進口快遞貨物
    WOODEN FLOOR MAT,CANDLE STAND乙批(進口快遞貨物簡易申
    報單號碼:第CR/93/223/JU396號，提單主號:000-00000000
    號，提單分號:0000000000號)，經被上訴人查驗結果，實到
    原申報貨物外，另有毒品愷他命(KETAMINE)，純質淨重為
    2,530.99公克，漏未申報(於報單增為第2項)，且上訴人無
    法證明其確受「廖碧明」委託報關，依行為時(下同）快遞
    貨物通關辦法第16條第2項規定，應由上訴人就虛報進口貨
    物名稱、數量，逃避管制情事，負虛報責任，故被上訴人依
    海關緝私條例第37條第3項轉依同條例第36條第1項、第3項
    之規定，以95年第00000000號處分書，處上訴人貨價(毒品
    )1倍之罰鍰計80,720元，併沒入貨物(毒品)。上訴人不服，
    申經原處分機關96年6月23日北普法字第0961005338號復查
    決定，未獲變更；復提起訴願，經財政部97年2月13日台財
    訴字第09600416500號訴願決定，以上訴人之代表人於該復
    查決定做成時已變更為惠思華，則原處分機關復查決定書仍
    列楊斐為上訴人之代表人，即非合法為由，將原處分撤銷，
    由被上訴人通知新代表人陳明是否承受復查程序後，另為處
    分。嗣被上訴人據上訴人97年3月10日洋基法字第5號函陳明
    承受復查程序，作成97年5月30日北普遞字第0971013645號
    重審復查決定，駁回上訴人復查申請，上訴人不服，循序提
    起行政訴訟，經原審駁回後，遂提起本件上訴。
三、本件上訴人對於臺北高等行政法院適用簡易程序所為之判決
    ，提起上訴，係以：上訴人除主張原審已提出之八大理由外
    ，另主張快遞貨物通關辦法僅屬行政命令，有子法逾越母法
    之問題，故自不能援用此辦法適用於本案件，且從體系解釋
    的角度觀該辦法第16條及第17條規定，其法律效果歸屬亦顯
    失衡，即為同樣是報關業者以貨物持有者之名義辦理報關，
    為何稅捐效力係回歸貨物持有者，然行政罰之效力卻歸於報
    關之業者，實有法律上具原則性之理由。又依海關緝私條例
    第36條及第37條規定觀之，不法程度較高的行為，有免責規
    定，然不法程度較輕者，卻沒有不知者無罪之免責規定，原
    審依此法判決將產生因錯誤適用法律之嚴重失衡後果等語，
    為其論據。惟核上訴人所陳上訴理由，並無所涉及之法律見
    解具有原則性之情事。上訴人提起上訴，依首開規定及說明
    ，不應許可，其上訴難謂合法，應予駁回。
四、據上論結，本件上訴為不合法。依行政訴訟法第249條第1項
    前段、第104條、民事訴訟法第95條、第78條，裁定如主文
    。
中    華    民    國    98    年    7     月    30    日
                    最高行政法院第七庭
                        審判長法官  藍  獻  林
                              法官  廖  宏  明
                              法官  張  瓊  文
                              法官  姜  素  娥
                              法官  林  文  舟
以  上  正  本  證  明  與  原  本  無  異
中    華    民    國    98    年    7     月    30    日
                              書記官  阮  思  瑩


司法院資訊處製作；財團法人民間司法改革基金會備份。
